臺灣高等法院刑事裁定
111年度交聲再字第8號
再審聲請人
即受判決人  賴來福


上列再審聲請人即受判決人因過失傷害案件，對於本院110年度
交上易字第252號，中華民國111年1月6日第二審確定判決（原審
案號：臺灣士林地方法院110年度交易字第12號，起訴案號：臺
灣士林地方檢察署109年度偵字第14931號），聲請再審，本院裁
定如下：
    主  文
再審之聲請駁回。
    理  由
一、再審聲請意旨略以：
  ㈠刑事聲請再審狀部分：
　⒈聲請人即受判決人賴來福嗣後發現監視器錄影畫面，經交叉
    比對後，得知因證人李建興騎上去尚須一段時間，不可能看
    到聲請人騎出、告訴人林淑樺摔車之畫面，李建興稱「他看
    得很清楚」，顯與監視器錄影畫面顯示的時間不符，其證述
    內容不實。並提出上開監視錄影畫面光碟1片為證（下稱再
    證1）。
  ⒉依臺北市政府道路交通事故/非道路範圍交通事故當事人登記
    聯單之記載，聲請人簽在第一欄，告訴人簽在第二欄，然告
    訴人卻先做筆錄，聲請人至民國109年5月14日才做筆錄，聲
    請人懷疑員警偏袒告訴人，在看到聲請人之筆錄後才做此當
    事人登記聯單。並提出上開臺北市政府道路交通事故/非道
    路範圍交通事故當事人登記聯單1片紙為證（下稱再證2）。
　⒊另外，李建興稱其看到告訴人掉落在護欄外，但告訴人卻稱
    自己是掉落在護欄內，2人說法不同。又中湖戰備道之道路
    寬度超過10公尺，李建興與告訴人2人相距絕對超過10公尺
    ，故告訴人應該是早在李建興看到前就摔車了，如此才有可
    能掉落在案發地點。
  ㈡陳述意見狀部分：
　⒈竹子湖派出所員警節省時間，先將先前筆錄抄好，簽名就好
    ，然後在鑑定單位時，與該員警聊天，卻讓告訴人稱聲請人
    很禮貌知錯、原諒聲請人。
　⒉偵查中告訴人稱其提供之聲請人車牌號碼及現場照片均係由
    其行車紀錄器中擷取等語，還有證人說當日是和老婆、小孩
    3人，完全不相同。告訴人最後掉在何處等救護車，1個在內
    1個在外，如此不同，也沒用。
　⒊聲請人曾致電告訴人告知未下去幫忙的緣由，卻遭告訴人以
    驕傲自豪的語氣回應。本案要求金額不高，當自己倒楣就好
    ，但為何還要態度良好？被欺負還不夠，連尊嚴都要踐踏，
    走到這個地步真的不是錢的問題。聲請人曾騎腳踏車上學3
    年，但總會有害群之馬，不為自己行為負責，反用司法來硬
    要。
　⒋聲請人日前經通知到民事庭閱卷，可能是巧合，在聲請人接
    獲通之前，現場路面，線條及原本2支監視器都拆掉了，後
    來才裝回中湖戰備道這支監視器。原以為交叉比對監視器畫
    面可以找到證據，沒想到證人沒有進到中湖戰備道監視器畫
    面中，監視器的部分也許有變更。
　⒌聲請人知道法官公務繁忙，但聲請人請求再審只求討回公道
    ，在發覺不對的時候，聲請人四處詢問，最後來到本院一樓
    聯合服務處，感謝5號窗口的小姐慢慢聆聽，讓聲請人感到
    祥和，心裡平靜許多。
　㈢綜上，抗告人因發現上開新事實及新證據，爰依刑事訴訟法
    第420條第1項第6款之規定聲請再審，請裁定准予開始再審
    云云。　
二、按有罪之判決確定後，因發現新事實或新證據，單獨或與先
    前之證據綜合判斷，足認受有罪判決之人應受無罪、免訴、
    免刑或輕於原判決所認罪名之判決者，為受判決人之利益，
    得聲請再審，刑事訴訟法第420條第1項第6 款定有明文。所
    謂新事實及新證據，必須具備新規性及確實性之要件，其中
    新規性之要件，採取以該證據是否具有「未判斷資料性」而
    定，與證據之確實性（或稱顯著性），重在證據之證明力，
    應分別以觀。依此原因聲請再審者，應提出具體之新事實或
    新證據，由法院單獨或綜合案內其他有利與不利之全部卷證
    ，予以判斷，而非徒就卷內業已存在成立且經調查斟酌之證
    據資料再行爭辯，或對於法院取捨證據之職權行使任意指摘
    ，抑或對卷內同一證據之證明力執憑己見徒事爭執。是以如
    提出主張之新事實或新證據，單獨或與先前之證據綜合判斷
    ，尚無法對原確定判決所認定之事實產生合理懷疑，或不足
    以動搖原確定判決所認定之事實者，即無准予再審之餘地（
    最高法院111年度台抗字第344號裁定意旨參照）。
三、本院查：
  ㈠聲請人因過失傷害案件，經臺灣士林地方法院以110年度交易
    字第12號判決判處有期徒刑3月，聲請人不服，向本院提起
    上訴，經本院以110年度交上易字第252號判決（下稱原確定
    判決）駁回上訴而確定在案，有各該判決書、本院被告前案
    紀錄表各1份在卷可稽。
　㈡原確定判決依憑聲請人之供述、告訴人、李建興之證述、臺
    北市政府警察局北投分局道路交通事故現場圖、道路交通事
    故調查報告表㈠、㈡、現場暨車輛照片、臺北榮民總醫院109
    年4月19日急字第613號診斷證明書、新光吳火獅紀念醫院10
    9年4月30日新乙診字第000000000號診斷證明書、臺北市車
    輛行車事故鑑定會109年10月30日鑑定意見書、臺北市車輛
    行車事故鑑定覆議會110年3月8日覆議意見書各1份等證據，
    本於事實審法院職權推理之作用，認定聲請人有原確定判決
    事實欄一所記載過失傷害犯行，並於理由欄內詳為說明認定
    所憑之依據與得心證之理由，且對於聲請人於事實審法院審
    理中否認犯行，所為辯解認係卸責之詞，不足採取之原因，
    依憑卷證資料，詳加指駁（見原確定判決書第3頁第18行至
    第7頁第6行）。是以，原確定判決乃係綜合上揭各項事證，
    斟酌各項對聲請人有利、不利之證據，始認定聲請人確有本
    案過失傷害犯行，此俱有卷內資料及原確定判決在卷足按，
    並經本院核閱本院110年度交上易字第252號案件全卷無訛。
　㈢聲請人雖主張再證1為證，並如上開再審聲請意旨㈠⒈所載，主
    張李建興不可能看到聲請人騎出來的畫面，故李建興證述內
    容不實云云。惟經本院勘驗再證1，勘驗結果為：「一、於
    畫面時間2020/04/19 09:34:16左右，畫面左下角出現第一
    個自行車騎士沿道路往上騎，09:34:17出現第二位自行車騎
    士沿道路往上騎。09:34:21出現第三位自行車騎士沿道路往
    上騎。二、於畫面時間09:34:30該三位自行車騎士沿道路往
    上騎於畫面右上角離開畫面。三、於畫面時間09:34:34被告
    騎乘機車自畫面上方沿道路往下騎，09:34:37被告騎乘機車
    有往左回頭看的動作。四、上開錄影畫面均未錄及告訴人摔
    車畫面。」有本院勘驗筆錄1份在卷可參（見本院卷第50頁
    ）。另佐以聲請人於本院訊問程序陳稱：再證1所顯示畫面
    為案發時間於中湖戰備跑道之監視錄影畫面，且上開勘驗筆
    錄中之「第一個自行車騎士」為李建興等語（見本院卷第50
    至51頁）。可知，連同李建興在內之3位自行車騎士，已於
    畫面顯示時間109年4月19日上午9時34分30秒沿道路往上騎
    而離開監視錄影畫面中，後被告於畫面顯示時間同日上午9
    時34分34秒出現於畫面中，騎乘機車並沿道路往下騎，且有
    往左回頭看之動作等情，則參以被告於本院訊問時自承：剛
    剛勘驗的「轉頭」，我是搖頭嘆氣，想說告訴人怎麼騎這麼
    快，這時候告訴人已經摔車了等語明確（見本院卷第51頁）
    ，則既然聲請人出現於監視錄影畫面並左轉回頭看時，告訴
    人已經發生摔車事故，且在此之前約4秒許，李建興已離開
    監視錄影畫面並沿道路往上騎，顯見李建興即有目擊告訴人
    摔車發生之可能，益徵李建興證述之可信，故聲請人執此主
    張李建興不可能目擊告訴人摔車、李建興為虛偽證述云云，
    實非可採。況如上述，再證1經本院勘驗結果，並未錄及告
    訴人摔車之畫面，故亦無從佐證聲請人前開主張。至聲請人
    雖提出再證2為證，並如上開再審聲請意旨㈠⒉所載，主張員
    警有偏袒告訴人，可能看過聲請人筆錄才製作再證2云云，
    然觀諸聲請人所提出之再證2（見本院卷第55頁），此僅為
    員警處理道路交通事故或非道路範圍交通事故時，用以登記
    當事人姓名、電話、車牌號碼等資料之單據而已，尚難認與
    聲請人本案之過失傷害犯罪事實之證明有何關聯。從而，依
    聲請人所提出之再證1、2，無論單獨或與先前之證據綜合判
    斷，均不足對原確定判決之事實認定產生合理之懷疑，欠缺
    再審證據須具備可合理懷疑得以動搖原確定判決所認定事實
    之顯著性，仍與刑事訴訟法第420條第1項第6款所規定之「
    新證據」並不相符。　　
　㈣至上開再審聲請意旨㈠⒊、㈡⒉所指告訴人與李建興證述有所不
    一云云，原確定判決已說明不得僅因告訴人、李建興證述稍
    有不一，即遽認告訴人、李建興證述不可以採信之理由甚詳
    （見原確定判決書第4頁第25至第5頁第12行）。故此部分再
    審聲請意旨，僅係就原確定判決理由已說明及採證認事職權
    之適法行使，再行爭執，進而主張聲請人有利之判斷，且未
    提出任何所謂足以動搖原確定判決之新證據以供法院採認，
    核與刑事訴訟法第420條第1項第6款所定情形不符。
　㈤至其餘再審聲請意旨㈡⒈、⒊至⒌所指各節，均與再審聲請理由
    無涉，亦無可採。
四、綜上所述，聲請人所持再證1、2等證據資料，無論單獨或與
    先前之證據綜合判斷，尚不足以對原確定判決之事實認定產
    生合理之懷疑，故欠缺再審證據須具備可合理懷疑得以動搖
    原確定判決所認定事實之顯著性。其餘再審聲請意旨所指各
    節，或係就聲請人於原確定判決審理時所持辯詞一再重複爭
    執，或與再審聲請理由無涉。故聲請人所執上開情詞，經核
    與刑事訴訟法第420條第1項第6款之要件不符。從而，本件
    再審之聲請，核無理由，應予駁回。　　
據上論斷，應依刑事訴訟法第434條第1項，裁定如主文。
中　　華　　民　　國　　111 　年　　4 　　月　　29　　日
                  刑事第二十一庭審判長法　官  林怡秀
                                      法　官  劉元斐
                                      法　官  蔡羽玄
以上正本證明與原本無異。
如不服本裁定，應於裁定送達後10日內向本院提出抗告狀。
                                      書記官  陳語嫣 
中　　華　　民　　國　　111 　年　　5 　　月　　3 　　日